臺灣桃園地方法院民事裁定　　　　　　　 94年度小上字第5號
上　訴　人　甲○○即獅子座通訊商行
　　　　　　　　　　　　15樓
被上訴人　　天威保全股份有限公司
法定代理人　楊文山
上列當事人間請求給付報酬事件，上訴人對於中華民國九十三年
十一月十五日本院桃園簡易庭九十三年度桃小字第一一八五號第
一審小額民事判決提起上訴，本院裁定如下：
    主  文
上訴駁回。
第二審訴訟費用新臺幣壹仟伍佰元由上訴人負擔。
    理  由
一、按對於小額程序之第一審裁判之上訴或抗告，非以其違背法
    令為理由，不得為之，民事訴訟法第436 條之24定有明文。
    而所謂違背法令，依同法第436 條之32準用同法第468 條、
    第469 條第1 款至第5 款規定，係指判決不適用法規或適用
    不當者，以及(一)判決法院之組織不合法，(二)依法律或裁判應
    迴避之法官參與裁判者，(三)法院於權限之有無辨別不當或違
    背專屬管轄之規定者，(四)當事人於訴訟未經合法代理者，(五)
    違背言詞辯論公開之規定者而言。次依民事訴訟法第436 條
    之25規定，小額程序之「上訴狀內應記載上訴理由，表明下
    列二款事項：(一)原判決所違背之法令及其具體內容。(二)依訴
    訟資料可認為原判決有違背法令之具體事實。」，即上訴人
    於上訴狀或理由書內應有具體之指摘，並揭示該法規之條項
    或內容，若係成文法以外之法則，應揭示該法則之旨趣，倘
    為司法院之解釋或最高法院之判例，則應揭示該判解之字號
    或其內容，如上訴狀或理由書未依此項方法表明者，即難認
    為已對原判決違背法令有具體之指摘，其上訴自難認為合法
    。
二、被上訴人起訴主張：上訴人於民國90年5 月11日起至93年5
    月10日止委由原告承作保全服務，並約定每月服務費為新臺
    幣 (下同)3,150 元 ，未料被上訴人依約提供保全服務，而
    上訴人卻仍積欠自92年12月11日起至93年3 月31日止之保全
    服務費11,655元，及依契約第17條後段之約定應負擔拆機費
    用3,100 元，共計14,655元，為此依契約請求上訴人給付積
    欠之服務費及拆機費等語。上訴人之上訴理由則以：被上訴
    人公司違反兩造間所定之保全契約，致上訴人受有32,228元
    之電話費損失，上訴人除與被上訴人公司之桃園分公司解除
    原先之保全契約外，並於92年8 月間與該公司桃園負責人達
    成口頭協議改以每月繳付服務費2,700 元，上訴人並以三紙
    支票給付被上訴人公司至92年12月之服務費，此與被上訴人
    公司原審起訴所要求之每月3,150 元之服務費不同，且原契
    約已因該公司違反保全契約而終止，臨時合約之服務費亦與
    所訴不符，爰請求該保全契約已終止、訴訟標的債務不存在
    、訴訟費用由原告負擔等語置辯。
三、查本件上訴人對於原審判決在93年12月6 日遞狀提起上訴，
    有上訴狀上之收狀日期戳印一枚在卷可憑，惟綜觀其上訴理
    由，無非係以兩造間之原保全契約已於92年8 月間終止，並
    自92年8 月間起達成口頭協議之臨時合約改以每月繳付服務
    費2,700 元，並非如原審認定每月3,150 元之服務費等情，
    惟此均僅係就原審認定事實之指摘，而並未具體指摘原審判
    決有何違背法令之處，是其上訴即與前揭民事訴訟法第436
    條之24之規定不合，自難認為合法，應予裁定駁回。末以，
    依同法第43 6條之32第1 項準用第436 條之19規定，併予確
    定本件訴訟費用額如主文第二項所示。
四、依民事訴訟法第436 條之32第1 項、第2 項、第436 條之19
    、第444 條第1 項前段、第95條、第78條，裁定如主文。
中　　華　　民　　國　　94　　年　　2 　　月　　16　　日
                民事第二庭  審判長法　官　劉克聖
                                  法　官　張震武
                                  法　官　黃漢權
上列正本證明與原本無異
本裁定不得抗告。
中　　華　　民　　國　　94　　年　　2 　　月　　17　　日
                                  書記官　許家慧
